臺灣屏東地方法院刑事判決
111年度簡字第1329號
公  訴  人  臺灣屏東地方檢察署檢察官
被      告  李睿展


                    （另案於法務部○○○○○○○○附設勒戒所執行中）
上列被告因竊盜案件，經檢察官提起公訴（111年度偵字第3530
號），因被告自白犯罪，本院裁定逕以簡易判決處刑，並判決如
下：
    主    文
甲○○犯竊盜罪，處拘役伍拾伍日，如易科罰金，以新臺幣壹仟元
折算壹日。
    犯罪事實
甲○○意圖為自己不法之所有，基於竊盜之犯意，於民國111年3月
16日11時55分前某時，見乙○○停放「大豐收自助餐店」（址設屏
東縣○○市○○路00號）前車牌號碼000-0000號普通重型機車（下稱
本案機車）之機車鑰匙未拔，且無人看管，認有機可乘，遂以該
鑰匙發動本案機車引擎之方式，徒手竊取並騎乘本案機車離去。
嗣甲○○於同日11時55分許，騎乘本案機車行經屏東市和平路與光
復路口時，不慎與沈依婷所騎乘車牌號碼000-000號普通重型機
車發生交通事故而棄置本案機車由現場逃逸（所涉公共危險部分
，另經臺灣屏東地方檢察署檢察官提起公訴），經警到場處理後
循線查獲，並扣得本案機車（已發還乙○○）。
    理    由
一、上開犯罪事實，業據被告甲○○於警詢、偵查及本院準備程序
    中坦承不諱（見警卷第3至4頁、偵卷第15、65至66頁、本院
    卷第76頁），核與證人即被害人乙○○（見警卷第5至6頁）、
    證人沈依婷（見警卷第7至9頁正面）於警詢中之證述相符，
    並有贓物認領保管單（見警卷第15頁）、指認犯罪嫌疑人紀
    錄表（見警卷第18頁）、犯罪嫌疑人指認表（見警卷第19頁
    ）、監視器影像翻拍畫面、交通事故現場照片（見警卷第20
    至21頁）等資料在卷可稽，足認被告上開任意性自白與事實
    相符，堪以採信。綜上，本案事證明確，被告犯行足堪認定
    ，應依法論科。
二、論罪科刑：
　㈠核被告所為，係犯刑法第320條第1項之竊盜罪。
　㈡審酌被告未經他人同意，破壞他人財產之持有、支配，對於
    被害人之財產權益侵害及損失，已達相當之程度，顯見被告
    主觀上對於他人財產法益及他人自主決定之尊重意識欠缺，
    幸本案機車嗣經尋回，始未造成被害人財產利益之終局損害
    ，所為應予以非難。又被告供稱因其趕時間要去找人才竊取
    本案機車等語（見警卷第4頁），無非係出於自利之考量，
    其動機、目的，與其罪責無涉，不得資為有利考量之依據。
    除上開犯罪情狀，被告坦承犯行，態度尚可，被告先前曾於
    89年間有搶奪、竊盜之前案科刑紀錄（見本院卷第17至54頁
    ），則被告就本案竊盜犯行，已非初犯，不宜如初犯者，就
    其犯罪情狀所形塑之責任刑基礎，予以較大之減輕、折讓之
    量刑評價。又被告雖未事賠償之舉，但被害人稱不予提告等
    語（見警卷第6頁），此部分情狀應列入考量之依據。復考
    量被告於本院自述高中肄業之智識程度，入監前自營洗車場
    ，離婚，未成年子女由前妻扶養，經濟狀況尚可等家庭生活
    、經濟狀況（見本院卷第77頁）之行為人一般情狀。綜合卷
    內一切情狀，依罪刑相當原則，量處如主文所示之刑，並諭
    知易科罰金之折算標準。
　㈢按被告構成累犯之事實及應加重其刑之事項，均應由檢察官
    主張並具體指出證明之方法後，經法院踐行調查、辯論程序
    ，方得作為論以累犯及是否加重其刑之裁判基礎（最高法院
    110年度台上字第5660號判決意旨參照）。經查，公訴意旨
    就被告前案科刑紀錄，雖指出被告有違反毒品危害防制條例
    、槍砲彈藥刀械管制條例及恐嚇取財等案件經判決處刑，經
    本院以107年聲字第343號裁定定應執行有期徒刑3年10月確
    定，於110年2月25日徒刑執行完畢等情，並認有累犯之事實
    ，而合於刑法第47條第1項之累犯法定要件，有上開被告前
    案紀錄表可參，固非無見，然公訴意旨並未進一步具體敘明
    被告本案犯行，有何據以裁量加重理由及依據，並指明該累
    犯裁量加重事項之證明方法，究竟被告此一累犯事實，有何
    於本案有特別惡性或刑罰感應力薄弱，從而應據以裁量加重
    之必要，致令被告須於刑之執行，承擔較不利之刑事處遇，
    即有未明。況以，本院無從僅憑該等前案紀錄之記載，確認
    與本案犯行之內在關聯性。依上說明，本院無以就此一不利
    被告刑罰加重事項，依職權進行補充性調查，判斷本案是否
    須依刑法第47條第1項裁量加重其刑之必要。至被告之前案
    執行紀錄（除公訴意旨所特定部分外），仍得資為本院量刑
    參考之依據，附此說明。
三、沒收部分：
    被告本案竊得之本案機車1台，固為本案犯罪所得，然此經
    被害人具領本案機車等情，有前開認領保管單可參，足認本
    案犯罪所得業已合法發回被害人，依刑法第38條之1第5項規
    定，爰不予宣告沒收。
四、依刑事訴訟法第449條第2項、第3項，逕以簡易判決處刑如
    主文。
五、如不服本判決，應於判決送達後20日內，向本院提出上訴狀
    （應附繕本），上訴於本院第二審合議庭。
本案經檢察官盧惠珍提起公訴，檢察官王光傑到庭執行職務。
中　　華　　民　　國　　111 　年　　9 　　月　　14　　日
                  刑事第五庭  法  官  林育賢
以上正本證明與原本無異。
如不服本件判決，得於判決書送達之日起20日內，以書狀敘述理
由(須附繕本)，向本庭提出上訴。　　　　　　　　　
中　　華　　民　　國　　111 　年　　9 　　月　　14　　日
                              書記官  林艾彤
附錄本案論罪科刑法條：
刑法第320條第1項
意圖為自己或第三人不法之所有，而竊取他人之動產者，為竊盜
罪，處5年以下有期徒刑、拘役或50萬元以下罰金。